【裁判字號】    98,聲再,85
【裁判日期】    990408
【裁判案由】    聲請再審
【裁判全文】
臺灣高雄地方法院刑事裁定              98年度聲再字第85號
聲  請  人  甲○○
即受判決人          
上列聲請人因違反性騷擾防治法案件，對於本院民國98年11月19
日98年度簡上字第694 號第二審刑事確定判決（本院高雄簡易庭
第一審刑事簡易判決案號：97年度審簡字第4715號。聲請簡易判
決處刑案號：臺灣高雄地方法院檢察署97年度偵字第15678 號）
，聲請再審，本院裁定如下：
    主  文
再審之聲請駁回
    理  由
一、聲請再審意旨略以：依告訴人即代號00000000A1之女子（下
    稱A 女）於警訊、偵查中之供述，聲請人即受判決人甲○○
    擁抱告訴人A 女，係徵詢告訴人之同意，經告訴人點頭答應
    後使為之，顯非出於「乘人不及抗拒」而為，且聲請人於擁
    抱之後，倘有拉告訴人右手親吻之情事，主觀上亦係基於對
    告訴人表達心中愛慕與謝忱之意（感謝告訴人接受其感情）
    ，而非係出於對之性騷擾之意圖，顯與性騷擾罪之構成要件
    不相當；而聲請人當時坐於車內駕駛座，前方有方向盤，且
    一直繫上安全帶，告訴人則坐於車前右座，2 坐位平行，聲
    請人係坐在告訴人之左側，倘有拉其手背親吻之情事，衡情
    自當親吻其左手背，庶符常情，絕不可能碰觸告訴人之右手
    背，足證告訴人之指訴，顯不可採，聲請人並無本件犯行；
    另證人即警員楊仁男就有無聽到聲請人說要道歉並寫悔改書
    乙節，偵查中與審判中之證詞顯互相矛盾，且就聲請人有無
    親告訴人的手乙節，前後證詞亦有不一，足証其先前於偵查
    中證稱有聽到聲請人說要道歉並寫悔改書乙節，洵屬不實，
    且證人楊仁男於本院第二審審理時另證稱：「我確實有聽到
    去摟被害人，但是係基於朋友關係」，亦明確指出聲請人並
    非「出於性騷擾之意思」。然原判決就此等有利於聲請人之
    証據，漏未審酌，亦未說明其棄而不採之理由，遽為有罪判
    決，顯有就足以生影響於判決之重要証據漏為未審酌者，自
    有再審事由云云。
二、按不得上訴於第三審法院之案件，除前條規定外，其經第二
    審確定之有罪判決，如就足生影響於判決之重要證據漏未審
    酌者，亦得為受判決人之利益，聲請再審，刑事訴訟法第42
    1 條定有明文。是以，為受判決人之利益聲請再審，係以足
    生影響於判決之重要證據漏未審酌，認為有重大錯誤為要件
    ，自係指原確定判決所認定之構成犯罪事實，與罪名輕重，
    以及免訴或必予免刑、減刑有關之事實，有重大錯誤，一經
    再審，即應受無罪、免訴、免刑、減刑或輕於原判所認罪名
    之判決而言（最高法院39年度台特抗字第8 號裁定意旨參酌
    ）。又上開刑事訴訟法第421 條所指「漏未審酌」，係指第
    二審判決前已發現提出之證據，未予審酌而言，如所提出之
    證據，原審判決因證據取捨，未予採信，尚難認為係對已提
    出之證據漏未審酌。且證據之取捨核屬事實審法院之權限，
    苟其認定之結果，不違反經驗法則、論理法則，自難指摘其
    違法，且適用法律審判，為法官之權限，法院如就法律之適
    用有違誤，亦屬非常上訴之範圍，而非聲請再審之理由（最
    高法院97年度台抗字第245號裁定意旨參照）。
三、經查：
  (一)本件聲請人即受判決人甲○○係高雄榮民總醫院之醫師，告
    訴人A 女係藥廠派駐於高雄榮民總醫院之研究助理，聲請人
    於97年3 月23日15時30分許，以委請A 女為其整理研究計劃
    資料為由，駕駛車牌號碼DV-8262 號自小客車搭載A 女前往
    高雄市左營區之「三皇三家」餐飲店內商談，嗣於同日18時
    許，聲請人藉口要開車載送A 女回家，待A 女搭乘其所駕駛
    自小客車後，並行經高雄市左營區○○○路377 號附近時，
    聲請人竟意圖性騷擾，將自小客車停放在路旁，趁A 女不及
    抗拒之際，以右手勾住A 女之脖子後，再抱住A 女，並親吻
    A 女之右手，A 女則緊急將右手縮回，聲請人始停手，經本
    院高雄簡易庭以97年度審簡字第4715號判決聲請人犯性騷擾
    防制法第25條第1 項之意圖性騷擾，乘人不及抗拒而為擁抱
    及親吻其右手之行為罪，處有期徒刑3 月，如易科罰金，以
    新臺幣1,000 元折算1 日。聲請人不服，提起上訴，本院管
    轄之第二審合議庭審理後，綜合證人即告訴人A 女於偵查中
    之供述、證人即A 女之配偶（姓名年籍等資料詳本院98年度
    簡上字第694 號卷，下稱B 男）於偵查中之供述、證人即承
    辦警員楊仁男於偵查及本院審理時之供述等證據，認定聲請
    人上開意圖性騷擾，乘人不及抗拒而為擁抱及親吻其右手之
    行為犯行事證明確，聲請人辯稱其並未有任何言詞或舉動對
    於告訴人加以性騷擾云云，而於98年11月19日以98年度簡上
    字第694 號判決駁回其上訴確定，其採證認事之依據已於原
    確定判決理由欄內論述綦詳，此有聲請人所提出之本院98年
    度簡上字第694 號判決在卷可稽，復經本院依職權調閱上開
    案卷審認無誤。
  (二)本件聲請人甲○○雖謂原確定判決法院就告訴人A 女於警詢
    、偵查中有利於聲請人之供述及證人楊仁男於本院第二審合
    議庭審理時之有利於聲請人之供述，均漏未審酌，而有足生
    影響於判決之重要證據漏未審酌云云。然查，本件原確定判
    決（即本院98年度簡上字第694 號判決），於判決理由已經
    詳就告訴人A 女於偵查中之供述、證人即A 女之配偶B 男於
    偵查中之供述及證人即承辦警員楊仁男於偵查及本院審理時
    之供述等證據相互勾稽比對，並審酌上開證人均與聲請人素
    無怨隙，其等應無設詞誣陷聲請人之必要等情，而以上開證
    人相互供述一致之證詞作為原確定判決之證據，有聲請人所
    提出之本院98年度簡上字第694 號判決在卷可稽。是原確定
    判決既已就告訴人A 女於偵查中之供述及證人楊仁男於偵查
    及本院審理時之供述可供作為本件判決依據之理由詳為說明
    ，其就卷附證據及相關證人供詞之取捨並無任何不當之處，
    且未違反經驗法則及論理法則；另證人楊仁男雖於本院第二
    審合議庭審理時證稱：「我有聽到被告（按即聲請人）說有
    抱被害人、有親他，但是他非出於性騷擾之意思」等語（見
    簡上卷第61頁反面），則該「非出於性騷擾之意思」等語既
    係證人楊仁男聽聞聲請人所言，僅係證人楊仁男轉述聲請人
    之意見，自不得執此作為有利於聲請人之認定，原確定判決
    就證人楊仁男此部分供詞捨棄不採為判決之基礎，亦無任何
    不當或違反經驗法則及論理法則之處。是以上述，證據之取
    捨既係事實審法院之權限，原確定判決就告訴人A 女及證人
    楊仁男部分供詞因證據取捨，而未予採信，其認定之結果並
    不違反經驗法則、論理法則，自難指摘其違法，亦難認為係
    對已提出之證據漏未審酌，而與首開刑事訴訟法第421 條所
    定之再審要件不符。
  (三)至聲請人雖另以：聲請人當時坐於車內駕駛座，前方有方向
    盤，且一直繫上安全帶，告訴人則坐於車前右座，2 坐位平
    行，聲請人係坐在告訴人之左側，倘有拉其手背親吻之情事
    ，衡情自當親吻其左手背，庶符常情，絕不可能碰觸告訴人
    之右手背，足證告訴人之指訴，顯不可採，聲請人並無本件
    犯行云云，聲請再審。然聲請人此部分聲請意旨並未具體指
    摘原確定判決有何就足生影響於判決之重要證據漏未審酌之
    情事，要與首開刑事訴訟法第421 條所定之再審要件不符。
四、綜上所述，本件聲請人以原確定判決就足生影響於判決之重
    要證據漏未審酌為由，依刑事訴訟法第421 條規定，向本院
    聲請再審，為無理由，應予駁回，爰裁定如主文。
據上論斷，應依刑事訴訟法第434 條第1 項，裁定如主文。
中    華    民    國    99    年    4     月    8     日
                        刑事第五庭    法  官  陳盈吉
以上正本證明與原本無異。
如不服本裁定，應於收受送達後5 日內向本院提出抗告狀。

中    華    民    國    99    年    4     月    8     日
                                      書記官  陳展榮

司法院資訊處製作；財團法人民間司法改革基金會備份。
